臺灣臺中地方法院民事判決
111年度中簡字第654號
原      告  張祐熒  
被      告  衛華國際有限公司
                      設臺中市○○區○○路0段000號00樓     之0
法定代理人  賴秀茵  


上列當事人間給付票款事件，本院於民國111年5月30日言詞辯論
終結，判決如下：
    主    文
被告應給付原告新臺幣690,700元，及其中新臺幣402,200元自民
國110年10月18日起；其中新臺幣288,500元自民國110年11月30
日起，均至清償日止，按週年利率百分之6計算之利息。
訴訟費用由被告負擔。
本判決得假執行。
    事實及理由
一、原告主張：伊持有被告所簽發如附表所示之支票2紙（下稱
    系爭支票），於如附表所示提示付款日提示付款，竟不獲付
    款，爰依票據之法律關係，提起本件訴訟等語。並聲明：如
    主文第1項所示。
二、被告則以：伊同時簽發系爭支票向訴外人張彩梅借款，張彩
    梅嗣稱因未取得貸款，而無法借款給伊，伊要求張彩梅返還
    系爭支票，張彩梅皆藉詞推託。伊係受張彩梅詐騙而簽發系
    爭支票，伊不知原告是否與張彩梅合謀詐騙，但伊認為原告
    是惡意、無對價取得系爭支票，依票據法第13條但書及第14
    條第2項規定，不得享有票據權利等語置辯。並聲明：原告
    之訴駁回。
三、本院之判斷：
　㈠原告持有被告所簽發如附表所示之系爭支票，屆期提示不獲
    付款等情，業據提出與其所述相符之支票及退票理由單為證
    （見司促卷第11、13頁），且為被告所不爭執，而堪信為真
    實。
　㈡原告主張被告應就系爭支票負發票人責任等情，被告則以前
    詞置辯。惟查：
　⒈按票據債務人不得以自己與發票人或執票人之前手間所存抗
    辯之事由對抗執票人。但執票人取得票據出於惡意者，不在
    此限；無對價或以不相當之對價取得票據者，不得享有優於
    其前手之權利，票據法第13條但書、第14條第2項分別定有
    明文。次按票據行為為不要因行為，執票人不負證明關於給
    付原因之責任，如票據債務人主張執票人係惡意或無對價取
    得票據，應由該債務人負舉證責任。
　⒉查原告主張系爭支票係由張彩梅所交付等情，被告亦抗辯其
    簽發系爭支票後係交付予張彩梅等情，顯見原告並非直接自
    被告處受讓系爭支票乙節，兩造並非系爭支票之直接前後手
    ，堪以認定。被告雖抗辯其係受張彩梅詐騙而簽發系爭支票
    ，原告係無對價或出於惡意取得系爭支票云云，然為原告所
    否認，並主張張彩梅持系爭支票向其借款，並表示系爭支票
    係因收取貨款而取得等情，且提出張彩梅出具之證明為證（
    見本院卷第43頁）。則依前揭說明，自應由被告就原告係惡
    意或無對價取得系爭支票之事實，負舉證責任。然原告就此
    絲毫未能舉證以實其說，自難認其抗辯原告因惡意或無對價
    取得系爭支票而不得享有票據上權利等情為可採。
四、按發票人應照支票文義擔保支票之支付；復按執票人向支票
    債務人行使追索權時，得請求自為付款提示日起之利息，如
    無約定利率者，依年利6釐計算，票據法第126條、第133條
    分別定有明文。本件原告主張其持有被告簽發之系爭支票，
    於如附表所示提示付款日提示付款，未獲兌現等情，既屬可
    信，則被告依法自應依系爭支票文義負發票人之責任。從而
    ，原告依票據之法律關係，請求被告給付690,700元，及其
    中402,200元自110年10月18日起；其中288,500元自同年11
    月30日起，均至清償日止，按週年利率百分之6計算之利息
　　，為有理由，應予准許。
四、本件事證已臻明確，兩造其餘攻擊防禦方法，與本件判決結
    果，尚無影響，爰不逐一論述，附此敘明。
五、本件係就民事訴訟法第427條第2項第6款所定應適用簡易程
    序訴訟事件所為被告敗訴之判決，依同法第389條第1項第3
    款之規定，自應依職權宣告假執行。
六、結論：本件原告之訴為有理由，判決如主文。　　　
中　　華　　民　　國　　111 　年　　6 　　月　　20　　日
                  臺灣臺中地方法院臺中簡易庭
                                  法　官　郭妙俐
以上為正本係照原本作成。
如不服本判決，應於送達後20日內，向本院提出上訴狀並表明上
訴理由，如於本判決宣示後送達前提起上訴者，應於判決送達後
20日內補提上訴理由書（須附繕本）。如委任律師提起上訴者，
應一併繳納上訴審裁判費。
中　　華　　民　　國　　111 　年　　6 　　月　　20　　日
                                  書記官  林素真
附表：
編號 票據號碼 票面金額(新臺幣)   發票人    付款人   發票日 提示付款日  帳  號 １ AJ0000000 402,200元 衛華國際有限公司 臺灣中小企業銀行員林分行 110.10.16 110.10.18 00000000 ２ AJ0000000 288,500元  衛華國際有限公司 臺灣中小企業銀行員林分行 110.11.30 110.11.30 00000000